---
title: "Uitwerkingen_eind_project"
author: "Jurre de Vries"
date: '2022-06-24'
output: html_document
---

## Uitwerkingen

Hier zorg ik ervoor dat de csv file nu ingelezen kan worden via de variabele "resultaten".

```{r setup, include=FALSE}
uitslag_cijfers <- read.csv(file = 'data/1976-2020-president.csv')
```

Hier verander ik de naam van "party_simplified" naar "partij" om de tabel wat overzichtelijker te maken.

```{r pressure, echo=FALSE}
uitslag_cijfers <- uitslag_cijfers %>%
  rename(partij = party_simplified)
```

Om een goed beeld te krijgen van de stemverdeling, maak ik een nieuwe kolom aan met het stem-percentage van de partij. Dit doe ik met mutate.

```{r pressure, echo=FALSE}
uitslag_cijfers <- uitslag_cijfers %>%
  mutate(stempercentage = 100 * candidatevotes/totalvotes)
View(uitslag_cijfers)
```

Om een goed beeld te krijgen van de stem-percentages over tijd, maak ik een lineplot aan om de stem-percentages te visualiseren in Texas.

```{r pressure, echo=FALSE}
uitslag_cijfers %>% 
  group_by(partij) %>% 
  ggplot()+geom_line(aes(year, stempercentage, group=partij, color=partij))
```



Ik zoom in op de laatste Amerikaanse verkiezingen in 2020 waarbij de democraten wonnen en daarvoor filter ik de resultaten.

```{r pressure, echo=FALSE}
uitslag_cijfers_2020 <- uitslag_cijfers %>%
  filter(year == "2020")
View(uitslag_cijfers_2020)
```


Plot van cijfers

```{r pressure, echo=FALSE}
ggplot(data = uitslag_cijfers_2020, mapping = aes(x = state_po, fill = totalvotes)) +
  geom_bar()
```
